臺灣高雄地方法院刑事判決　　　　　　　　　　　　九十一年度易字第三二五號
　　公　訴　人　臺灣高雄地方法院檢察署檢察官
　　被　　　告　甲○○
右列被告因竊盜案件，經檢察官提起公訴（九十一年度偵字第一八六七九號），本院
判決如左：
    主  文
甲○○竊盜，累犯，處有期徒刑肆月，如易科罰金，以參佰元折算壹日。
    事  實
一、甲○○曾有多次竊盜前科，先後經本院以八十四年度訴字第三一○九號、八十六
    年度易字第八二七五號、八十七年度易字第四六二二號，分別判處有期徒刑五月
    、七月、三月在案，最近一次於民國八十九年間，因竊盜案件，經臺灣高等法院
    高雄分院以八十九年度上易字第七六七號判處有期徒刑一年，並經最高法院以八
    十九年度台上字第五一六一號駁回上訴而確定，於九十年十一月三十日（起訴書
    誤載為十二月一日）執行完畢。仍不知悔悟，意圖為自己不法之所有，於九十一
    年八月二十八日凌晨二時二十分許，騎乘腳踏車，至高雄縣燕巢鄉○○路二○九
    號丙○○所開設之「ＥＱ大賣場」旁空地，竊取丙○○所有置於空地上以臺灣啤
    酒塑膠箱裝置之臺灣啤酒玻璃空瓶一箱（二十支），得手後，將之置於腳踏車後
    座逃離現場時，經丙○○當場發現而自後追逐，在距離「ＥＱ大賣場」約八十公
    尺處之高雄縣燕巢鄉○○路與中華路口將其攔獲，適有高雄縣警察局岡山分局燕
    巢分駐所巡邏員警乙○○、林天福經過該處，而查悉上情。
二、案經高雄縣警察局岡山分局報告臺灣高雄地方法院檢察署檢察官偵查起訴。
    理  由
一、訊據被告甲○○固坦承右揭在距離「ＥＱ大賣場」約八十公尺處之高雄縣燕巢鄉
    ○○路與中華路口，經被害人丙○○攔下，於其所騎乘之腳踏車後座發現以臺灣
    啤酒塑膠箱裝置之臺灣啤酒玻璃空瓶一箱（二十支）之事實，惟矢口否認涉有竊
    盜犯行，辯稱：被查獲之啤酒瓶係伊之前喝酒累積下來的，啤酒箱則是以前拜神
    明請客時留下來的，當天是要到中民路之「五二○超商」買酒喝，因為中民路車
    子較多，所以繞道走中華路，在中華路與中北路口被丙○○攔下，並非自「ＥＱ
    大賣場」走出遭丙○○追逐攔下云云。經查：
（一）關於被告係經被害人當場發現竊盜而遭追捕部分：業據被害人丙○○迭於警、
偵訊及本院調查時指述甚詳，且前後指述情節一致並無矛盾之處（見警卷第五
      頁，偵查卷十三、十四頁，本院卷第三四、三五頁），並經證人即當日執行巡
      邏勤務而經過現場之高雄縣警察局岡山分局燕巢分駐所警員乙○○於本院審理
      時到庭證述：「當時看到被告與被害人二人在拉扯，被害人說酒瓶是他的，因
      為二人拉扯的地點距離被害人大賣場約八十公尺，被害人說酒瓶是被告偷的，
      因為之前就已經被偷了很多次，所以被害人就在附近埋伏」等語（見本院卷第
      五五頁），核與被害人所述在現場埋伏，發現被告竊盜而自後追逐至中華路與
      中北路口之情節相符，且查獲地點距離「ＥＱ大賣場」約八十公尺，距離非遠
      ，被害人指述尚與常情符合，參以證人乙○○所製作之報告載明：「一、職乙○○、林天福於九十一年八月二十八日執行二至四時巡邏勤務，於二時二十分
      許在燕巢鄉○○路與中北路口，看見兩男子行為可疑即下車盤查，發現甲○○
      有竊盜行為，即請甲○○至分駐所說明案情。二、犯罪嫌疑人甲○○住宅高雄
      縣燕巢鄉○○路八二四號，欲往燕巢鄉○○路五三五號五二○超商，約六百公
      尺（由西往東）。三、查獲地點燕巢鄉○○路與中北路口，該路口離ＥＱ大賣
      場約八十公尺」等情（見本院卷第四二頁），並繪製含有被告住宅、「ＥＱ大
      賣場」、查獲地點、「五二○超商」等位置之地形圖一份及檢附相關現場照片
      六張在卷可參（見本院卷第四三至四七頁），就上開報告、現場圖、照片觀之
      ，被告住處位於高雄縣燕巢鄉○○路八二四號，依其所辯欲往位於同路五三五
      號之「五二○超商」買酒，則沿中民路由西往東方向直走六百公尺即可，卻往
      北繞行中華路，顯與常情不符，被告雖辯稱：因為中華路車子比較少云云（見
      警卷第二頁背面，本院卷第十四、五六頁），惟案發時間係凌晨二時二十分許
      ，中民路上來往車輛必非眾多，豈有可能因中民路車子較多，而捨棄較近之中
      民路，繞行較遠之中華路？證人乙○○於本院審理時亦證述：「自被告家要到
      五二○超商，只要直走西向東即可，但我們查獲的地點卻是自被告家往北的方
      向，與被告家裡及五二○超商成三角形，當時時間是凌晨，車子不多不需要繞
      路」等語（見本院卷第五五頁），則被告辯稱：要到中民路之「五二○超商」
      買酒，因中民路車子較多，所以繞道走中華路，在中華路與中北路口被丙○○
    攔下，並非自「ＥＱ大賣場」走出遭丙○○追逐攔下云云，顯係避就之詞，不
      足採信，堪認被告係經被害人當場發現竊盜而遭追捕，在高雄縣燕巢鄉○○路
      與中華路口攔獲等情屬實。
（二）關於查獲之啤酒瓶係被害人丙○○所有部分：業據被害人丙○○指認無誤，復
      有其具領之贓物認領保管單一紙附卷足憑（見警卷第六頁），其於本院調查時
      並陳稱：「空酒瓶我是用臺灣啤酒的塑膠箱裝置的，被告被發現的也是塑膠箱
      」等語（見本院卷第三五頁，並參本院卷第四六頁所附「ＥＱ大賣場」旁放置
      之臺灣啤酒塑膠箱照片），衡以一般家庭多不會有裝置啤酒瓶之塑膠啤酒箱，
      縱使一次購買一箱二十瓶，因塑膠啤酒箱價值較紙箱為高，商家亦不可能贈送
      塑膠啤酒箱，被告辯稱：啤酒箱是以前拜神明請客時留下來的云云，顯與常情
      有違，委不足採，況被告於深夜時分才拿酒瓶去商店買酒喝，亦顯不合情理，
      經本院於審理時質之為何凌晨二點多才要去換酒瓶時，被告辯稱：因為剛好喝
      完酒云云（見本院卷第五六頁），惟證人乙○○於本院審理時已證述：「被告
      當時沒有酒味，應該沒有喝酒」等語（見本院卷第五五頁），其所辯剛好喝完
酒云云，亦不足採信，堪認在被告腳踏車後座上查獲以臺灣啤酒塑膠箱裝置之
      臺灣啤酒玻璃空瓶二十支，係被害人丙○○所有無誤。
（三）綜上所述，本案事證明確，被告竊盜犯行，洵堪認定。
二、核被告甲○○所為，係犯刑法第三百二十條第一項之竊盜罪。其曾於八十九年間
    ，因竊盜案件，經臺灣高等法院高雄分院以八十九年度上易字第七六七號判處有
    期徒刑一年，並經最高法院以八十九年度台上字第五一六一號駁回上訴而確定，
    於九十年十一月三十日執行完畢之事實，有臺灣高雄地方法院檢察署刑案資料查
    註紀錄表及臺灣高等法院被告全國前案紀錄表附卷可按，其於有期徒刑執行完畢
    五年內，再犯本件有期徒刑以上之罪，為累犯，應依法加重其刑。爰審酌被告曾
    有多次竊盜前科，先後經本院以八十四年度訴字第三一○九號、八十六年度易字
    第八二七五號、八十七年度易字第四六二二號及臺灣高等法院高雄分院以八十九
    年度上易字第七六七號，分別判處有期徒刑五月、七月、三月、一年在案，有各
    該判決書、臺灣高雄地方法院檢察署刑案資料查註紀錄表、臺灣高等法院被告全
    國前案紀錄表在卷足參，其屢犯不改，仍為本案犯行，惡性重大，且於本案中當
    場人贓俱獲，仍矢口否認犯行，毫無悔悟之心，暨考量本案犯罪所得利益非鉅等
    一切情狀，量處如主文所示之刑，並諭知易科罰金之折算標準，以示懲儆。至公
    訴人認被告有犯竊盜罪之習慣，爰依竊盜犯贓物犯保安處分條例第三條規定，請
    求宣付被告令入勞動場所強制工作乙節，惟依該條例第二條第四項規定，應執行
    之刑未達一年以上者，不適用該條例之規定，本案所宣告之刑既未達一年以上，
    故不另為強制工作之諭知，附此敘明。
據上論斷，應依刑事訴訟法第二百九十九條第一項前段，刑法第三百二十條第一項、
第四十七條、第四十一條第一項前段，罰金罰鍰提高標準條例第一條前段、第二條，
本案經檢察官李廷輝到庭執行職務。
中      華      民      國    九十一    年     十一     月    二十九    日
                                臺灣高雄地方法院刑事第七庭
                                    審判長法  官   陳志銘
                                          法  官   汪怡君
                                          法  官   秦慧君
右正本證明與原本無異。
如不服本判決，應於判決送達後十日內，向本院提出上訴狀。
           書記官   蔡妮君
中      華      民      國    九十一    年     十一     月    二十九    日
附錄本案論罪科刑法條：
刑法第三百二十條
意圖為自己或第三人不法之所有，而竊取他人之動產者，為竊盜罪，處五
年以下有期徒刑、拘役或五百元以下罰金。
意圖為自己或第三人不法之利益，而竊佔他人之不動產者，依前項之規定
處斷。
前二項之未遂犯罰之。
